【裁判字號】    91,上重訴,56
【裁判日期】    920212
【裁判案由】    違反毒品危害防制條例
【裁判全文】
臺灣高等法院花蓮分院刑事判決                    九十一年度上重訴字第五六號
    上訴人即被告  乙○○  女  .
    選任辯護人  曾泰源律師
右上訴人即被告因違反毒品危害防制條例案件，不服臺灣花蓮地方法院八十九年度訴
字第二一六號中華民國九十一年一月三十一日第一審判決（起訴案號：臺灣花蓮地方
法院檢察署八十九年度偵字第六九七號)，提起上訴，本院判決如左：
    主  文
原判決撤銷。
乙○○連續販賣第壹級毒品，處有期徒刑壹拾參年；販賣第壹級毒品所得新臺幣伍萬
元沒收，如全部或一部不能沒收時，以其財產抵償之。又連續販賣第貳級毒品，處有
期徒刑柒年貳月；扣案第貳級毒品甲基安非他命貳小包（驗後殘餘淨重合計零點肆貳
公克）、含甲基安非他命殘渣之空袋肆只沒收銷燬之；販賣第貳級毒品所得新臺幣參
千元沒收，如全部或一部不能沒收時，以其財產抵償之。應執行有期徒刑壹拾伍年；
扣案含第貳級毒品甲基安非他命殘渣空袋肆只、第貳級毒品甲基安非他命貳小包（驗
後殘餘淨重合計零點肆貳公克），均沒收銷燬之；販賣第壹級毒品及第貳級毒品所得
共新臺幣伍萬參仟元沒收，如全部或一部不能沒收時，以其財產抵償之。
    事  實
一乙○○意圖營利，並基於販賣第第二級毒品甲基安非他命之概括犯意，自民國（下
  同）八十八年九月間起至同年十一月間某日止，先後三次由甲○○以行動電話與乙
  ○○聯絡後，再由甲○○駕車至乙○○指定地點取貨之方式，以每次一小包新台幣
  （下同）一千元之價格，販賣第二級毒品甲基安非他命予甲○○施用。
二乙○○另又意圖營利，並基於販賣第一級毒品海洛因之概括犯意，於八十八年九月
  間起至同年十一月間某日，依前述之方式，以二千元之價格，販賣第一級毒品海洛
  因一小包予甲○○施用。甲○○嗣又於同年十月三十日、十一月五日、十一月二十
  二日受王麒勝之委託，先後三次，先以行動電話與乙○○連絡後，由乙○○在花蓮
  市○○路國聲戲院對面某電信通訊器材行前、花蓮縣吉安鄉啟智學校附近等處，分
  別以每包一萬八千元、一萬五千元、一萬五千元之價格，販賣第一級毒品海洛因予
  王麒勝施用。嗣於八十八年十二月一日上午十一時四十分許，經警在花蓮市○○街
  六八號二樓乙○○所居住之房間內當場扣押乙○○所有之甲基安非他命二小包（驗
  後殘餘淨重合計零點四二公克）、含甲基安非他命殘渣之空袋四只。
三案經花蓮縣警察局花蓮分局報告台灣花蓮地方法院檢察署檢察官偵查起訴。
    理  由
壹、關於販賣第一級毒品部分：
  一訊據被告乙○○矢口否認其有販賣第一級毒品海洛因之犯行，並辯稱：伊從未見
    過王麒勝，亦從未碰過第一級毒品海洛因，伊從未販賣第一級毒品海洛因予甲○
    ○及王麒勝，伊不知其二人為何要害她云云。
  二惟查：
    (一)被告於右揭時地，多次販賣第一級毒品海洛因予甲○○及王麒勝之事實，迭據
      證人甲○○、王麒勝於警訊、偵查及原審審理時結證在卷（見警訊卷第二十二
      至第三十五頁、台灣花蓮地方法院檢察署八十九年度偵字第六九七號偵查卷第
      十三頁反面、第二十九至第三十一頁、第三十四至第三十五頁、原審九十年九
      月二十日、九十年十二月十一日訊問筆錄、九十一年一月十八日審判筆錄），
      而甲○○及王麒勝確有施用第一級毒品海洛因之惡習，亦有在渠等二人住處查
      獲注射海洛因器具之搜索扣押筆錄可稽（見警訊卷第三七頁、第三九頁）。
    (二)查毒品危害防制條例於八十七年五月二十日修正後，施用毒品者依法受觀察、
      勒戒處分或戒治處分後，均能獲得不起訴處分之寬典，此乃眾所週知之事實，
      施用毒品之犯罪嫌疑人，實已無須透過毒品來源之供述而邀得減刑之利益，故
      施用安非他命之犯罪嫌疑人為求減刑而誣指他人為其毒品來源之可能性，已經
      不復存在，依一般經驗法則，苟非有重大嫌隙，絕不致誣攀他人如此重罪。而
      被告與與王麒勝並無任何嫌隙，甚至與甲○○係屬好友，均係被告所自承（見
      本院卷第三十三頁），衡情顯無誣攀被告犯罪之可能。苟非被告確有販賣第一
      級毒品海洛因與甲○○、王麒勝二人之事實，依一般經驗法則，證人甲○○、
      王麒勝絕不致為此明確堅定之指證。
    (三)按證人之陳述有部分前後不符時，究竟何者為可採，法院仍得本其自由心證予
      以斟酌，非謂一有不符或矛盾，即應認其全部均為不可採信，苟其基本事實之
      陳述，若果與真實性無礙時，則仍非不得予以採信（最高法院七十四年度台上
      字第一五九九號判例參照）。再依一般經驗法則，證人就同一事實反覆接受不
      同司法人員之訊問，證人在各次訊問時，是否均能作精確的陳述，與其個人所
      具備記憶及描述事物之能力有關，甚至與訊問者訊問之方式、態度及證人應訊
      當時之情緒亦有關聯，尤其反覆持續向不同販賣者購買海洛因之行為，與日常
      生活混雜交錯，在記憶上更難免會發生混淆，其陳述再透過不同紀錄人員之紀
      錄，在筆錄的記載上呈現若干差異，實屬無可避免，此乃本院職務上已知之事
      實。查證人王麒勝於八十八年十一月二十五日花蓮縣警察局花蓮分局刑事組初
      訊時稱：伊所施用之海洛因是伊向甲○○所購買，伊一共向甲○○購買四次，
      交易地點都是在甲○○的車上，每次一小包，新台幣五千元等語（見警訊卷第
      三一頁正面）；於八十八年十一月二十九日警訊中稱：(一)伊於八十八年十月三
      十日與甲○○合資一萬八千元，伊即駕車載甲○○到美崙保齡球館找被告，再
      把被告載至全國電子門前放下，嗣後被告於晚間二十時左右在國聲戲院斜對面
      通訊行門前，於甲○○交付一萬八千元後，將海洛因交給甲○○，伊與甲○○
      回到甲○○家中後，平分海洛因（見警訊卷第三四頁正面）。(二)伊於八十八年
      十一月五日伊交付一萬五千元給甲○○後，開車載甲○○到吉安鄉啟智學校前
      ，由甲○○下車將錢交付被告，甲○○再把伊載往林森路俊良接骨所，之後甲
      ○○並未將海洛因交付伊（見警訊卷第三四頁正面）。(三)伊於八十八年十一月
      二十二日將一萬五千元先行交付甲○○，嗣後再與甲○○一同吉安鄉啟智學校
      門前找被告，但被告並未出現，嗣後甲○○亦未將海洛因交付伊，錢也還在甲
      ○○手上等語；於八十八年十二月二十九日於另案（八十八年度偵字第四三二
      四號）偵查時稱：「我只拿錢給他（甲○○），我前後拿三次錢給他，每次約
      拿一萬五千元左右，請他幫我調海洛因，他就將海洛因給我。」、「只知他是
      向一位女生（調貨），姓名不詳。」、「第一次調貨時有見過面，呂某說是他
      朋友，我們只是點頭而已。」、「第一次是與該女子約在國聲戲院對面之通訊
      行，拿到貨，我就回家吸用，並無與呂某一起分。第二次約在我家隔壁。第三
      次我去他家找，他載我去看手，我們在啟智學校外等，我們坐在車上等。」、
      「我請他（甲○○）調貨」、「第一次在還未看到該女子之前，在車上交（錢
      ）給他（甲○○）、第二次在我家隔壁，第三次去他家找找他拿給他。」、「
      （他是否每次向該女子調貨？）第一次有看到該女子，第二、三次他說向朋友
      調貨。」（見偵查卷第三四至三五頁）；於九十年十二月十一日原審審理時稱
      ：伊於警訊及檢察官偵查時之陳述均屬實在，伊係交錢給甲○○，因甲○○購
      買，伊沒有直接向被告購買，但伊知道甲○○都是向被告拿毒品，共拿過三次
      ，所以應是甲○○透過向被告購買（見原審卷第一九九頁）。除王麒勝第一次
      於警訊中之陳述過於簡化（僅稱伊向甲○○購買四次海洛因），未能完整呈現
      事實原貌，不足以採為認定事實之基礎外，其自第二次警訊起，至原審審理時
      為止，前後就其透過甲○○向被告購買海洛因事實之陳述，前後一貫，且核與
      被告於原審審理時所稱：伊確實曾於八十八年十月三十日下午五時許與甲○○
      在美崙保齡球館碰面，當天除了甲○○外，還有一位男子，但伊不知道他的姓
      名（見原審卷第二九頁）等情相符，足見王麒勝前開指證，並非虛構。另甲○
      ○於八十八年十一月二十六日於花蓮縣警察局花蓮分局刑事組警訊中指證稱：
      伊曾經三次偕同王麒勝向被告購買海洛因：於八十八年十月三十日下午先騎
      車至王麒勝家中後，再由王麒勝駕車載伊到美崙保齡球館找被告，王麒勝在車
      上交付被告一萬八千元，嗣後被告在花蓮市○○路與建國路交叉路口之「全國
      電子」門前下車，被告旋於當晚二十時左右在國聲戲院斜對面一家通訊行前交
      付一包海洛因給伊（見警訊卷第二五頁正面）。於八十八年十一月五日下午
      ，伊到王麒勝家後，再由王麒勝駕車載伊，由伊以行動電話聯絡被告在吉安鄉
      ○○路○段啟智學校門前見面後，王麒勝將現金交付被告，被告即將一包海洛
      因交付王麒勝（見警訊卷第二六頁正面）。於八十八年十一月二十二日晚間
      王麒勝到伊家中載伊到啟智學校前，由伊將一萬五千元交付被告，然後伊即載
      王麒勝到俊良接骨診所，伊再回到啟智學校前等候被告，因未見到被告，故伊
      再於次日前往被告住處（即徐孟豪家）取得海洛因一包，因一時未聯絡到王麒
      勝，故一直留在伊處，直到警方查獲（見警訊卷第二七頁正面）；嗣於八十九
      年三月二十二日檢察官偵查時稱：「約去年（八十八年」九月起陸續向被告買
      了三次，買海洛因及安非他命（按：應係甲基安非他命之誤，下同），海洛因
      一包二、三千元，安非他命一包一千元。」、「安非他命每次買一千元，海洛
      因也是買一小包。安非他命是三次，海洛因買一、二次，每次買一包。」（見
      偵查卷第一三頁）；於八十九年四月二十一日檢察官偵查時稱：「有，於八十
      八年九月底開始向她買，向她買過二、三次，最後一次是十月底、十一月初買
      ，我另向她買安非他命，買了三次左右，海洛因每次買三千元一包裝，安非他
      命每小袋裝一、二千元不等。」等語（見偵查卷第二十九頁正反面）；於原審
      於九十年九月二十日第二次訊問時稱：「第一次是八十八年十月底，我是和王
      麒勝一人出一半的錢，王開車載我到美崙保齡球館找被告，我們是在車上將一
      萬八千元交給被告，後來在市區逛一逛，的確是在七點多在中山路與建國路口
      將被告放下車，之後我打電話給被告約在國聲戲院附近見面，被告到八點多在
      路邊拿一包類似口香糖包裝的海洛因給我們．．．第二次是八十八年十一月五
      日，王麒勝請我找乙○○，我在王麒勝家中打電話給被告後，就由王自己與被
      告講，我們約在啟智學校附近見面，見面後由王自己下車，自己與被告交易，
      交易數量我不清楚，此次是王自己出錢．．．第三次是八十八年十一月二十二
      日早上，王麒勝打電話給我，請我幫他買針筒，之後王在車上詢問我被告的電
      話，王自己打電話給被告．．．」等語（見原審卷第一六四至一六五頁）。其
   中就其與王麒勝一起向被告購買海洛因三次之供述，均稱王麒勝有到場，與王
      麒勝所述伊僅第一次（八十八年十月三十日）有看到被告，其餘二次沒有看到
      被告之情形不同，惟渠等所供王麒勝三度透過甲○○向被告購買海洛因之基本
      事實，則無二致，本院認甲○○係被王麒勝指證販賣毒品後，始被員警通知到
      案（見警訊卷第三一頁、第三八頁至三九頁），其為避免涉嫌販賣毒品，所為
      陳述難免因有所顧忌而有失真實，而王麒勝則係單純購買毒品之人，其陳述較
      為客觀可信，認關於王麒勝透過甲○○向被告購買第一級毒品海洛因，甲○○
      與王麒勝陳述有所出入部分，應以王麒勝之供述較為可採。況被告亦於警訊中
      坦承伊確實有與甲○○、王麒勝同車前往國聲戲院前通訊行及花蓮啟智學校等
      情（見警訊卷第七頁及第八頁第一行），亦堪佐證甲○○、王麒勝前開指證並
      非虛妄。至甲○○就其向被告購買第一級毒品海洛因自行施用部分，或稱一、
      二次，或稱二、三次，每次購買之金額或稱二、三千元，或稱三千元，前後並
      不一致，諒係時過境遷，記憶不清所致，本院認應以最有利於被告之次數及金
      額而為認定，亦即被告販賣第一級毒品海洛因予甲○○自行施用之次數為一次
      ，金額為二千元。另被告透過甲○○販賣予王麒勝第一級毒品海洛因三次部分
      ，王麒勝於警訊中所稱之金額為一萬八千元、一萬五千元、一萬五千元（合計
      四萬八千元），惟其嗣後於八十八年十二月二十九日於另案（八十八年度偵字
      第四三二四號）偵查時則稱：「．．．我前後拿三次錢給他，每次約拿一萬五
      千元左右．．．」本院斟酌王麒勝警訊時點距購買毒品之時間較為接近，供述
      亦較為明確，依一般經驗法則，記憶亦應較為清楚，且其所供述之金額核與甲
      ○○於警訊中所供述之金額相符，較為可採，本院據此認定被告販賣第一級毒
      品海洛因予王麒勝之所得金額為四萬八千元（18000＋15000＋15000＝48000）
      ，連同前述販賣予甲○○第一級毒品海洛因之金額二千元，合計五萬元。。
    (四)又被告於本院提示扣案帳冊時坦承其於該帳冊上所記載之「軟」字是指第一級
      毒品海洛因，「硬」字是指第二級毒品安非他命（按：經化驗結果係指甲基安
      非他命，下同）（見本院九十二年一月二十二日審理筆錄），是從該扣案帳冊
      記載之形式觀之，雖尚不足以證明係被告販賣毒品之紀錄（亦有可能是毒犯間
     彼此間調貨或轉讓之記錄），惟仍堪證明被告所為伊從未碰第一級毒品海洛因
      之辯解，顯不實在。
    (五)甲○○於八十八年十一月二十六日於花蓮縣警察局花蓮分局刑事組初訊時雖供
      稱：伊所吸食之安非他命是向「內褲」（即許瑞坤）所購買，「內褲」入監後
      ，伊有向「內褲」的太太「珊珊」（即陳珊珊）購買一次，至於今天警方所查
      獲之海洛因是伊向「阿雄」買的（見警訊卷第二四頁）云云（見警訊卷第二四
      頁），惟其該部分陳述，核與其隨後所稱：「內褲」（即許瑞坤）及「珊珊」
      係販賣海洛因及安非他命給伊之人等情不合（見警訊卷第二五頁），應不足採
      ，應以其嗣後所稱當日被警方所查扣之海洛因就是被告所交付等情（見警訊卷
      第二七頁），較為可信。
    (六)又被告於九十年五月三日原審審理時辯稱：伊確實曾於八十八年十月三十日
      下午五時許與甲○○在美崙保齡球館碰面，當天除了甲○○外，還有一位男子
      ，但伊不知道他的姓名（見原審卷第二九頁）。伊知道他們的海洛因是向李
      宗德（或李忠德）買的，伊自己要用的安非他命也是向李宗德買的，伊不清楚
      甲○○及王麒勝為何不指認他（見原審卷第六○頁）。嗣後被告主動聲請法院
      傳訊甲○○到庭，甲○○於九十年八月二十八日到庭時亦附合被告前揭辯詞，
      改稱：被告曾幫伊找海洛因的賣主，都是伊開車載被告一起去，伊都會先將錢
      交給被告，等接到賣主上車後，被告即將錢交給賣主，賣主再毒品交由被告轉
      交給伊，前後共有三次，前二次與第三次並非同一人云云（見原審卷第一一七
      頁），惟與被告於該次隔離訊問中所稱：伊的確有與甲○○出去三次，在車上
      伊曾幫他們打電話，但我不知道他們在交易毒品，當時販賣毒品的是李忠德（
      偕音），李忠德並沒有上車交易等語並不相同（見原審卷第一一九頁），且被
      告既辯稱伊曾經向李忠德其人購買毒品，並代甲○○聯絡見面，卻又稱伊不知
      甲○○與李忠德其人在交易毒品一節，更屬違情悖理。嗣後甲○○於九十年九
      月六日原審審理時再改稱：是伊將錢交給被告，請被告幫伊買海洛因，之後被
      告再將海洛因交給伊。足見證人甲○○於九十年九月二十日原審法官庭訊結束
      後，主動要求法官再為補充陳述時所稱：因為伊與被告畢竟是朋友，伊不好意
      思當面供述被告有販賣海洛因給伊，被告曾經於八月間打電話給伊，要求伊幫
      她解圍，伊有答應她，但伊上次開庭返監後，室友有問及伊開庭狀況，他們告
      訴伊稱照實講就可以，如果照前幾次的講法，被告可能會反咬伊一口，到時候
      幫朋友不成，反而惹來刑責等語（見原審卷第一六四及一六六頁），於情理並
      無違背，衡情應堪採信。
    (七)按毒品買賣，係屬嚴重違法行為，非可公然為之，故其交易價格每因買賣雙方
      關係之深淺、買賣之數量、貨源是否充裕、查緝是否嚴緊及其取得成本之高低
      等因素而有不同，非可一概而論。而販賣之利得，除販賣者坦承之外，實難查
      得實情，惟販賣毒品犯行之法定刑度其甚重，係眾所週知之事實，依一般經驗
      法則，販賣毒品者鋌而走險，苟非意在營利，所為何來？是本院雖因被告矢口
      否認其有販賣第一級毒品海洛因犯行，致無法查得其販賣毒品之價差，惟依上
      述說明，被告具有營利之意圖，仍堪認定。
貳、關於販賣第二級毒品甲基安非他命部分：
  一訊據被告矢口否認其有販賣第二級毒品甲基安非他命予甲○○之事實，並辯稱，
    伊並未販賣甲基安非他命予甲○○，伊只有與甲○○一同施用而已。
  二惟查：右揭事實，已經甲○○於偵查中及本院調查時明確指證甚詳（見偵查卷第
    十三頁反面、二九頁正反面、本院卷九十一年十一月十三日訊問筆錄）。又毒品
    危害防制條例於八十七年五月二十日修正後，施用毒品者依法受觀察、勒戒處分
    或戒治處分後，均能獲得不起訴處分之寬典，此乃眾所週知之事實，施用毒品之
    犯罪嫌疑人，實已無須透過毒品來源之供述而邀得減刑之利益，故施用安非他命
    之犯罪嫌疑人為求減刑而誣指他人為其毒品來源之可能性，已經不復存在，依一
    般經驗法則，苟非有重大嫌隙，絕不致誣攀他人如此重罪。而被告與與與甲○○
    係屬好友，均係被告所自承（見本院卷第三十三頁），衡情甲○○顯無誣攀被告
    犯罪之可能。苟非被告確有販賣甲基安非他命之事實，依一般經驗法則，證人甲
    ○○絕不致為此明確堅定之指證。此外，承辦員警於案發後在被告住處所扣得之
    白色結晶物二包，經原審送請法務部調查局鑑定結果，均為第二級毒品甲基安非
    他命（驗後淨重○．四二公克），亦有法務部調查局檢驗通知書附卷可稽（見原
    審卷第七二頁）。甲○○確有施用第二級毒品之惡習，亦有員警於甲○○住處所
    查扣之安非他命吸食器可資佐證（見警訊卷第四二頁）。
  三又甲○○於八十八年十一月二十六日於花蓮縣警察局花蓮分局刑事組初訊時雖供
   稱：伊所吸食之安非他命是向「內褲」（即許瑞坤）所購買，「內褲」入監後，
    伊有向「內褲」的太太「珊珊」（即陳珊珊）購買一次，至於今天警方所查獲之
    海洛因是伊向「阿雄」買的（見警訊卷第二四頁）云云（見警訊卷第二四頁），
    惟其該部分陳述，核與其隨後所稱：「內褲」（即許瑞坤）及「珊珊」係販賣海
    洛因及安非他命給伊之人等情不合（見警訊卷第二五頁），應不足採，應以其嗣
    後於本院與被告當庭對質時所稱：「因（當時）警察問我向何人買的，我當時看
    到報紙上有寫「珊珊」，所以我才這樣說，至於「內褲」是我國中同學，因我知
    道他有碰這個東西，所以我才如此說，事實上我並沒有向他買過。」、「我在被
    抓那段時間安非他命及海洛因確實是向她（指被告）買的。」（見本院卷第00
    頁）等情較為可信。
  四甲○○向被告購買第二級毒品甲基安非他命三次，或稱每次一包金額一千元，或
    稱每次一、二千元，諒係時過境遷記憶錯誤所致，本諸罪疑唯輕之原則，本院認
    以每次一包一千元對被告最為有利，據此，本院認定被告就此部分之販賣所得為
    三千元。
  五按毒品買賣，係屬嚴重違法行為，非可公然為之，故其交易價格每因買賣雙方關
   係之深淺、買賣之數量、貨源是否充裕、查緝是否嚴緊及其取得成本之高低等因
    素而有不同，非可一概而論。而販賣之利得，除販賣者坦承之外，實難查得實情
    ，惟販賣安非他命犯行之法定刑度其甚重，係眾所週知之事實，依一般經驗法則
    ，販賣安非他命者鋌而走險，苟非意在營利，所為何來？是本院雖因被告矢口否
    認其有販賣第二級毒品安非他命犯行，致無法查得其販賣安非他命之價差，惟依
    上述說明，被告具有營利之意圖，仍堪認定。
參、被告罪證明確，核其所為，係犯毒品危害防制條例第四條第一項之販賣第一級毒
    品罪、第四條第二項之販賣第二級毒品罪。其販賣前後持有第一級、第二級毒品
    之低度行為應分別為販賣之高度行為所吸收，均不另論罪。又被告先後多次販賣
    第一級毒品及第二級毒品之行為，均時間緊接，所犯罪名相同，依其情節，顯均
    基於概括犯意為之，應各依連續犯之規定論以一罪，除其中法定本刑為死刑及無
    期徒刑部分依法不得加重外，餘有期徒刑部分依法加重其刑。又被告所犯上開二
    罪，犯意各別，罪名不同，應分論併罰。又查被告販賣第一級毒品海洛因之數量
    不多，所生危害非鉅，法重情輕，衡情尚堪憫恕，本院認此部分對被告處以法定
    最輕本刑無期徒刑，仍嫌過重，爰依刑法第五十九條之規定，減輕其刑。原審予
    以論罪科刑，固非無見，惟原審認定被告販賣第二級毒品安非他命之次數（二次
    ）及販賣第一級毒品海洛因之販賣所得金額（四萬二千元）與卷證資料不符，尚
    有未洽，被告上訴意旨否認犯罪，雖不足取，惟原判決既有可議，本院自應予以
    撤銷改判。爰審酌被告販賣毒品犯行及對社會所產生之危害，惟其販賣數量不多
    及其犯罪後雖仍否認犯罪，惟言語間已見悔意等一切情狀，各量處如主文所示之
    刑，並定其應執行之刑，以資懲儆。販賣毒品所得合計五萬三千元（販賣第一級
    毒品所得為五萬元，販賣第二級毒品所得為三千元，已如前述），應依同條例第
    十九條第一項之規定宣告沒收，如全部或一部不能沒收時，則依法以其財產抵償
    之。另員警於被告住處所扣押之安非他命吸食器二組、塑膠吸管六支、玻璃管四
    支、橡膠管二條應屬被告另犯施用毒品罪之供犯罪所用之物，與本案無涉，另扣
    案帳冊及連絡簿各一本，亦難證明係被告販賣毒品之紀錄，被告用於販毒之行動
    電話，並未扣案，其型號不能確定，本院均不予宣告沒收。又違禁物得單獨宣告
    沒收，刑法第四十條但書定有明文。而與被告犯罪無直接關係之違禁物，檢察官
    於起訴書內已經敘明應依法沒收者，應認為檢察官已經聲請就該違禁物單獨沒收
    ，法院仍得於判決時併宣告沒收。毒品危害防制條例第十八條第一項前段有關查
    獲毒品沒收銷燬之規定，係屬刑法第三十八條之特別規定，仍有上開原則之適用
    （最高法院九十一年度台非字第六七號判決要旨參照）。查本案承辦員警於扣押
    前述甲基安非他命二包時，另同時查扣之含甲基安非他命殘渣空袋四只，顯係被
    告自行施用毒品所遺留，與本件被告販賣毒品犯行無涉，惟既經檢察官聲請沒收
    ，為避免司法資源之浪費，本院仍依毒品危害防制條例第十八條第一項前段之規
    定，一併將前述甲基安非他命殘渣空袋四只（甲基安非他命之成分與空袋難以析
    離）宣告沒收銷燬之，併此敘明。
據上論斷，應依刑事訴訟法第三百六十九條第一項前段、第三百六十四條、第二百九
十九條第一項前段，毒品危害防制條例第四條第一項、第二項、第十八條第一項前段
、第十九條第一項，刑法第十一條前段，第五十六條、第五十一條第五款、第九款、
第五十九條，判決如主文。
本案經檢察官李土城到庭執行職務。
中      華      民      國    九十二    年     二      月     十二     日
                                    審判長法官  謝  志  揚
                                          法官  蔣  有  木
                                          法官  何  方  興
右正本證明與原本無異。
如不服本判決應於判決送達後十日內向本院提出上訴狀。其未敘述理由者，並應於提
出上訴狀後十日內向本院補提理由狀（須附繕本）。
                                        書記官  劉  妙  娘
中      華      民      國    九十二    年      二      月     十二     日


司法院資訊處製作；財團法人民間司法改革基金會備份。
